【裁判字號】    89,易緝,557
【裁判日期】    891031
【裁判案由】    詐欺
【裁判全文】
台灣台中地方法院刑事判決                        八十九年度易緝字第五五七號
    公  訴  人  臺灣台中地方法院檢察署檢察官
    被      告  丙○○
右列被告因詐欺案件，經檢察官提起公訴（八十三年度偵字第一三七六０號），本院
判決如左：
    主    文
丙○○連續意圖為自己不法之所有，以詐術使人將本人之物交付，累犯，處有期徒刑
伍月。
    事    實
一、丙○○前曾於民國（下同）七十九年二月十九日因詐欺、偽造文書案件，經台灣
    台北地方法院判處有期徒刑五月、三年六月，定應執行刑為有期徒刑三年十月，
    於七十九年六月六日判決確定，七十九年十月十五日送監執行，嗣經減刑，於八
    十一年五月二十八日執行完畢；復於八十三年六月十四日因詐欺案件，經台灣士
    林地方法院判處有期徒刑八月，於八十三年八月十八日判決確定，於八十三年八
    月二十四日送監執行，於八十三年十一月二十九日執行完畢。詎仍不知悔改，竟
    基於意圖為自己不法所有之概括犯意，於八十五年四月二十八日，在台中市健康
    保險門診中心，向甲○○佯稱伊是行政院人事行政局第二處處長，有配給五套總
    統、副總統就職紀念套幣，願以一套新台幣（下同）一萬一千元折價賣予甲○○
    一套，致使甲○○不疑有他，於同年月三十日提領一萬一千元，請託同事乙○○
    轉交予丙○○收執；另丙○○於同年月三十日晚上八時，在台中市○○街一五九
    號八樓之一乙○○住處，承前開犯意，亦向乙○○佯稱伊係行政院人事行政局第
    二處處長，有多餘之電腦可賣，可以較宜之價格代為購買一台，致使乙○○不疑
    有他，於同年五月二日交付二萬九千元予丙○○收執。詎丙○○取得上開款項共
    四萬元後，旋即逃逸無蹤，馬因玉、乙○○二人始知受騙。
二、案經甲○○、乙○○訴由台中市警察局第一分局移送臺灣台中地方法院檢察署檢
    察官偵查起訴。
    理    由
一、訊據被告丙○○對於右揭時、地，願以一套一萬一千元折價賣予甲○○總統、副
    總統就職紀念套幣一套，且收受乙○○轉交之一萬一千元；並願為乙○○代購電
    腦一台，且收受乙○○所交付之二萬九千元，固不否認。惟矢口否認有何詐欺犯
    行，辯稱：我並不是要欺騙他們，我去告訴人乙○○家住，第一次我與他去關子
    嶺發生車禍，我與他留在現場處理，第二次去參加卡拉ＯＫ，第三次參加他台中
    商專的同學聚餐，他的同事有跟我講他在健保中心的事情，我想幫他忙，我去圖
    書館整理一些考試資料給他，考試的月刊都會刊出命題老師，我會幫他整理理論
    與實務的資料。那兩萬九千元係我向他借的，我要籌壹個電腦給他，我沒有跟他
    說要借多久，我電腦沒有交給他。我有在告訴人乙○○弟弟的家裡裝設電話機是
    我出的錢，我後來搬離該地方，係我感覺他依賴我。告訴人甲○○部分我是有向
    他代買總統套幣，後來乙○○有轉交壹萬多元給我。我認為我沒有詐騙他，我只
    是借貸，我不告而別是我不對。至於兩萬九與壹萬一我會還他們云云。惟查，右
    揭事實，迭據告訴人甲○○、乙○○於警訊及本院審理時指訴綦詳，且被告自承
    收受告訴人甲○○、乙○○二人所交付之四萬元後，並未依約交付總統、副總統
    就職紀念套幣、電腦予甲○○、乙○○，且事後逃逸無蹤，顯見被告自始即有不
    法所有之意圖，至堪認定。是以，被告前開所辯，無非係圖卸責之詞，不足採信
    。事證明確，被告右揭犯行，洵堪認定。
二、核被告所為，係犯刑法第三百三十九條第一項之詐欺取財罪。被告先後二次犯行
    ，時間緊接，犯罪構成要件相同，顯係基於概括之犯意為之，為連續犯，依刑法
    第五十六之規定以一罪論，並加重其刑。查被告前曾於七十九年二月十九日因詐
    欺、偽造文書案件，經台灣台北地方法院判處有期徒刑五月、三年六月，定應執
    行刑為有期徒刑三年十月，於七十九年六月六日判決確定，七十九年十月十五日
    送監執行，嗣經減刑，於八十一年五月二十八日執行完畢；復於八十三年六月十
    四日因詐欺案件，經台灣士林地方法院判處有期徒刑八月，於八十三年八月十八
    日判決確定，於八十三年八月二十四日送監執行，於八十三年十一月二十九日執
    行完畢之事實，此有台灣台中地方法院檢察署刑案資料查註紀錄表在卷可按，其
    於五年之內再犯有期徒刑以上之本罪，係屬累犯，應依刑法第四十七條之規定，
    遞加重其刑。爰審酌被告已有詐欺、偽造文書之不良素行，經判決執行完畢，仍
    不知戒慎警惕，再次向被害人詐取財物，造成被害人財產損害，犯後猶狡飾犯行
    ，態度不佳，顯見其毫無悔意，惟念其此次詐取財物僅四萬元等一切情狀，量處
    如主文所示之刑，以資懲儆。
三、台灣台北地方法院檢察署移送併案意旨（該署八十七年度偵字第九八三四號卷）
    ：被告丙○○於八十六年十二月底，至告訴人神腦國際企業股份有限公司應徵人
    力資源部經理，被告聲稱其具有政治大學企管研究所學歷，致告訴人公司誤信，
    而以高薪自八十七年一月五日聘任。又被告於任職期間，其所經手之款項未依規
    定繳出而挪為己用，至八十七年一月十四日被告於告訴人公司為警提拘，告訴人
    公司始發覺真相，因認被告尚涉有刑法第三百三十九條第一項、第三百三十六條
    第二項之罪嫌。惟以，被告此部分犯罪時間，係在八十六年十二月底至八十七年
    一月十四日間，與本件右揭判決有罪部分之時間八十五年四月二十八日、同年月
    三十日，兩者相距已逾一年六月之久，在時間顯非緊接，自無連續犯之裁判上一
    罪關係。是此部分自應退由台灣台北地方法院檢察署另為適法之處理，附予敘明
    。
據上論斷，應依刑事訴訟法第二百九十九條第一項前段，刑法第五十六條、第三百三
十九條第一項、第四十七條，罰金罰鍰提高標準條例第一條前段，判決如主文。
中      華      民      國    八十九    年      十      月    三十一    日
                                  臺灣台中地方法院刑事第四庭
                                      法  官  顏    世    傑
右正本證明與原本無異。
如不服本判決，應於判決送達後十日內，向本院提出上訴狀。
                                      書記官
中      華      民      國    八十九    年     十一     月      一      日
附錄本案論罪科刑法條：
刑法第三百三十九條第一項：
  意圖為自己或第三人不法之所有，以詐術使人將本人或第三人之物交付者，處五年
  以下有期徒刑、拘役或科或併科一千元以下罰金。


司法院資訊處製作；財團法人民間司法改革基金會備份。
